臺灣新竹地方法院刑事判決　　　　　　 100年度訴緝字第22號
公　訴　人　臺灣新竹地方法院檢察署檢察官
被　　　告　鄭燦榮
　　　　　　陳姿
共　　　同
指定辯護人　本院公設辯護人林建和　　
上列被告等因違反兒童及少年性交易防制條例案件，經檢察官提
起公訴（98年度偵字第5949號），本院判決如下：
    主      文
鄭燦榮共同意圖營利而媒介，使未滿十八歲之人為性交易，累犯
，處有期徒刑參年貳月，併科罰金新臺幣捌萬元，罰金如易服勞
役，以新台幣壹仟元折算壹日。扣案如附表編號一所示之物，沒
收之。
陳姿共同意圖營利而媒介，使未滿十八歲之人為性交易，處有
期徒刑參年，併科罰金新臺幣伍萬元，罰金如易服勞役，以新台
幣壹仟元折算壹日。扣案如附表編號一所示之物，沒收之。
    事      實
一、鄭燦榮前於民國84年間因妨害風化案件，經臺灣基隆地方法
    院以85年度訴字第6號判決，判決有期徒刑5年2月確定，於
    89年5月31日縮短刑期假釋出監，縮刑期滿日為91年9月19日
    。又其曾因偽造文書等案件，經臺灣基隆地方法院分別以91
    年度訴緝字第8號判決、90年度基簡字第856號判決，分別判
    處應執行有期徒刑1年6月及有期徒刑3月確定，再經臺灣基
    隆地方法院以91年度聲字第470號裁定定應執行有期徒刑1年
    8 月確定。又於91年間因竊盜案件經臺灣基隆地方法院以91
    年度訴字第277號判決判決有期徒刑10月確定。嗣鄭燦榮於
    上開假釋保護管束期間，因違反保護管束規定，經撤銷假釋
    後執行殘刑2年3月19日，再接續前開有期徒刑1年8月、10月
    執行，於96年5月31日再經假釋出監，並於96年8月22日縮短
    刑期期滿，未經撤銷假釋，以已執行論。詎仍不知悔改，竟
    與陳姿共同基於意圖營利而媒介，使未滿18歲之人為性交
    易之反覆、延續單一犯意聯絡，自98年4月間某日起經營「
    應召站」，透過網路徵求有意從事性交易之未滿18歲之少女
    A1 、A2（真實姓名年籍詳卷附年籍代號對照表）從事性交
    易工作，媒介方式為鄭燦榮在網路，以其申請之「Ｚ0000000
    000@kimo.com」即時通帳號，以女性名義找尋有意從事性交
    易的男客，並留下「0000000000」聯絡電話，嗣男客撥打「
    0000000000」聯絡電話，再由陳姿接聽，並且與男客確認
    交易的時間、地點，而由陳姿騎乘機車搭載A1 、A2或由
    鄭燦榮、陳姿共騎1部機車搭載A1、A2依約前往性交易之
    地點，並且由陳姿先向男客收取性交易費用後，再由A1、
    A2與男客完成性交易。鄭燦榮、陳姿依上開媒介模式自98
    年4月間起至98年5月18日止，多次媒介A1從事性交易，每次
    性交易的對價為2,500元，由A1每次拿1,500元，由鄭燦榮、
    陳姿共分得1,000元牟利；又依同一模式於98年5 月中旬
    ，媒介A2在新竹市○○路長緹賓館與男客為性交易1次，性
    交易的對價為2,500元，由A2拿1,500元，鄭燦榮、陳姿共
    分得1,000元牟利。嗣為警持搜索票、拘票於98年8 月4日晚
    上9時25分許，在新竹市○區○○路291號6樓Ｇ室拘獲，並
    當場查扣如附表所示之物。
二、案經臺北縣政府警察局移送臺灣新竹地方法院檢察署檢察官
    偵查起訴。
    理      由
壹、證據能力之認定：
    按被告以外之人於審判外之言詞或書面陳述，除法律有規定
    者外，不得作為證據。又被告以外之人於審判外之陳述，經
    當事人於審判程序同意作為證據，法院審酌該言詞陳述或書
    面陳述作成時之情況，認為適當者，亦得為證據。當事人、
    代理人或辯護人於法院調查證據時，知有第159 條第1 項不
    得為證據之情形，而未於言詞辯論終結前聲明異議者，視為
    有前項之同意，刑事訴訟法第159 條第1 項及第159 條之5
    分別定有明文。經查，本件被告等及辯護人對於下列認定犯
    罪事實所引被告以外之人於審判外之言詞陳述及文書證據，
    於審判程序均表示同意作為證據，且本院審酌該被告以外之
    人於審判外之言詞陳述作成時，並無違法或不當之狀況；另
    文書證據，亦無證據證明係公務員違背法定程序所取得，且
    無刑事訴訟法第159 條之4 顯有不可信之情況與其他不得作
    為證據之情形；再該被告以外之人於審判外之言詞陳述及文
    書證據，又均無證明力明顯過低之情形，復均經本院於審判
    程序依法進行調查，並予以被告等及辯護人辯論，因認均適
    當得為證據，依刑事訴訟法第159 條之5 第1 項規定，應認
    均有證據能力，合先敘明。
貳、實體部分：
一、訊據被告鄭燦榮、陳姿就上開犯罪事實，均於本院行準備
    程序及審理時坦承不諱（見本院卷第22頁、48至49頁），核
    與證人A1、A2於警詢及偵查中之證述（見98年度偵字第5949
    號偵查卷第45至48頁背面、90至93頁；前開偵查卷第42至44
    頁、81至83頁）情節大致相符，並有車籍查詢- 基本資料詳
    細畫面（機車車號：505-BRB 號）、刑案現場照片（見98聲
    拘88號卷第24頁、36頁）、扣押物品清單、即時通通話內容
    五張、簡訊翻拍照片六張、0000000000、0000000000及0000
    000000行動電話申辦人基本資料、「Ｚ0000000000@kimo.com
    」即時通帳號申辦人基本資料（見98年度偵字第5949號偵查
    卷第77頁、13至17頁、18至23頁、51至54頁）附卷可參，此
    外復有如附表所示之物扣案可資佐證，堪認被告2 人之自白
    與事實相符，洵堪採為論罪科刑之依據。本件事證明確，被
    告二人犯行堪以認定，應依法論科。
二、論罪科刑：
（一）按立法者針對特定刑罰規範之構成要件，已預設該犯罪行
      為之本質係持續實行之複數行為，具備反覆、延續之行為
      特徵，而將之總括或擬制為一個構成要件之集合犯行為，
      因其刑法評價上為構成要件之行為單數，認應僅成立一罪
      。況刑事法若干犯罪行為態樣，本質上原具有反覆、延續
      實行之特徵，立法時既予特別歸類，定為犯罪構成要件之
      行為要素，則行為人基於概括之犯意，在密切接近之一定
      時、地持續實行之複次行為，倘依社會通念，於客觀上認
      為符合一個反覆、延續性之行為觀念者，於刑法評價上，
      即應僅成立一罪，學理上所稱「集合犯」之職業性、營業
      性或收集性等具有重複特質之犯罪均屬之，例如經營、從
      事業務、收集、販賣、製造、散布等行為概念者是（參照
      最高法院95年台上字第1079號判決意旨）。據此，立法者
      預設某類犯罪構成要件本身即具有持續反覆實行複次行為
      之特徵，乃將之特別歸類總括評價為「構成要件單數」實
      質上一罪之「集合犯」。第查，兒童及少年性交易防制條
      例第23條第2項之意圖營利而媒介，使未滿18歲之人為性
      交易罪，本質上即屬營業性之犯罪態樣，以「意圖營利」
      為其主觀之不法要素，再所謂「營利」本蘊寓有營業俾牟
      利之意涵，因之，基於此種主觀不法要素所引導而架構之
      客觀行為層面，當然具有持續營業性，是以在本質上自具
      有反覆實施之特性，即具有重複實行複次行為之特質，故
      立法時顯已對此犯罪本質上具有反覆、延續實行之特徵有
      所認知，而預設將此反覆、延續實行之複次自然行為特別
      歸類總括評價為刑罰「構成要件單數」實質上一罪之「集
      合犯」。
（二）查被告鄭燦榮、陳姿均意圖營利，於一定期間內多次媒
      介使未滿18歲之女子與不特定男客為性交易以牟利，客觀
      上具有時間之持續性，並反覆、延續實行複次之自然媒介
      行為，足徵被告鄭燦榮、陳姿均係基於單一集合犯意無
      疑，應均論以圖利媒介使未滿18歲之人為性交易之單純實
      質一罪。又兒童及少年性交易防制條例為有關兒童及少年
      性交易防制事項之特別法，優先於他法適用，本條例未規
      定者，始適用其他法律之規定，該條例第5 條定有明文。
      意圖營利，引誘、容留、媒介、協助或以他法，使未滿18
      歲之人為性交易者，該條例第23條第2 項既有處罰之特別
      規定，自無適用刑法第231 條之餘地。核被告鄭燦榮、陳
      姿所為均係犯兒童及少年性交易防制條例第23條第2 項
      之意圖營利而媒介，使未滿18歲之人為性交易罪。又兒童
      及少年性交易防制條例第23條第2 項，係對被害人為18歲
      以下之少年所設特別處罰之規定，被告鄭燦榮、陳姿所
      犯上揭之罪，自無庸再依兒童及少年福利法第70條第1 項
      之規定加重其刑（參照最高法院94年度台上字第7425號判
      決意旨），併此敘明。
（三）被告鄭燦榮、陳姿就上開犯行，彼此間有犯意聯絡及行
      為之分擔，均應依刑法第28條之規定論以共同正犯。
（四）又被告鄭燦榮前於民國84年間因妨害風化案件，經臺灣基
      隆地方法院以85年度訴字第6號判決，判決有期徒刑5年2
      月確定，於89年5月31日縮短刑期假釋出監，縮刑期滿日
      為91年9月19日。又其曾因偽造文書等案件，經臺灣基隆
      地方法院分別以91 年度訴緝字第8號判決、90年度基簡字
      第856號判決，分別判處應執行有期徒刑1年6月及有期徒
      刑3月確定。再經臺灣基隆地方法院以91年度聲字第470號
      裁定定應執行有期徒刑1年8月確定。又於91年間因竊盜案
      件經臺灣基隆地方法院以91 年度訴字第277號判決判決有
      期徒刑10月確定。嗣鄭燦榮於上開假釋保護管束期間，因
      違反保護管束規定，經撤銷假釋後執行殘刑2年3月19日，
      再接續前開有期徒刑1年8月、10月執行，於96年5月31日
      再經假釋出監，並於96年8月22日縮短刑期期滿，未經撤
      銷假釋，以已執行論，有臺灣高等法院被告前案紀錄表1
      份在卷可參，其5年內再犯有期徒刑以上之罪，為累犯，
      應依刑法第47 條第1項規定加重其刑。
（五）爰審酌被告鄭燦榮前有過失傷害、妨害風化、詐欺、贓物
      、偽造文書及竊盜等前科，素行非佳，有前開前案紀錄表
      附卷可稽，被告陳姿前無前科，素行尚可，有臺灣高等
      法院被告前案紀錄表1 份在卷可佐，惟念及被告2 人犯後
      均於本院坦承犯行，態度尚屬良好，被告2人經營應召站
      之時間尚短，獲利有限、媒介人數僅2人、犯罪所得尚低
      ，暨被告鄭燦榮為高中肄業，尚須照顧患有心肌梗塞及青
      光眼之母；被告陳姿大學肄業，家中經濟狀況欠佳等一
      切情狀，爰分別量處如主文所示之刑，並分別就罰金部分
      諭知易服勞役之折算標準。
（六）按共同正犯係相互間利用彼此之行為，以遂行犯意之實現
      ，本於責任共同之原則，有關沒收部分，對於共犯間供犯
      罪所用之物，自應均依刑法第38條第1 項第2 款之規定宣
      告沒收。查如附表編號一所示之門號0000000000號行動電
      話（含SIM 卡1 張）1 支，係被告鄭燦榮所有，且係與被
      告陳姿共同供意圖營利而媒介，使未滿18歲之人為性交
      易犯罪所用之物。至於扣案如附表編號二至七所示之物，
      卷內尚無證據證明與被告2人本案意圖營利而媒介，使未
      滿18歲之人為性交易犯行有關，爰不另為沒收之諭知，附
      此敘明。
據上論斷，應依刑事訴訟法第299 條第1 項前段，兒童及少年性
交易防制條例第23條第2 項，刑法第11條前段、第28條、第42條
第3 項前段、第47條第1 項、第38條第1 項第2 款，判決如主文
。
本案經檢察官高上茹到庭執行職務。
中    華    民    國   100    年    11    月    21    日
                  刑事第三庭  審判長法  官  汪銘欽
                                    法  官  張詠晶
                                    法  官  李毓華
以上正本證明與原本無異。
如不服本判決應於收受本判決後10日內向本院提出上訴書狀，上
訴書狀應敘述具體理由。上訴書狀未敘述上訴理由者，應於上訴
期間屆滿後20日內補提理由書狀於本院( 均須按他造當事人之人
數附繕本 )「切勿逕送上級法院」。 
中    華    民    國   100    年    11    月    21    日
                                    書記官  陳美利
附錄本案論罪科刑法條全文：
兒童及少年性交易防制條例第23條
引誘、容留、媒介、協助或以他法，使未滿十八歲之人為性交易
者，處1年以上7年以下有期徒刑，得併科新臺幣3百萬元以下罰
金。以詐術犯之者，亦同。
意圖營利而犯前項之罪者，處3年以上10年以下有期徒刑，併科
新臺幣5百萬元以下罰金。
媒介、收受、藏匿前2 項被害人或使之隱避者，處1 年以上7 年
以下有期徒刑，得併科新臺幣3 百萬元以下罰金。
前項收受、藏匿行為之媒介者，亦同。                
前 4項之未遂犯罰之。                              
                                                  
附表：                                            
┌─┬──────────┬──┬────┬──────┐
│編│扣押物品            │數量│所有人  │備註        │
│號│                    │    │        │            │
├─┼──────────┼──┼────┼──────┤
│一│門號0000000000號行  │1支 │鄭燦榮  │保管字號：  │
│  │動電話（含SIM卡1張）│    │        │98年度保字第│
├─┼──────────┼──┼────┤299 號      │
│二│門號0000000000號行  │1支 │陳姿  │（扣押物品清│
│  │動電話（含SIM卡1張）│    │        │單見98年度審│
├─┼──────────┼──┼────┤訴字第843 號│
│三│門號0000000000號行  │1支 │陳姿  │第23頁）    │
│  │動電話（含SIM卡1張）│    │        │            │
├─┼──────────┼──┼────┤            │
│四│行動電話（含SIM 卡1 │1支 │鄭燦榮  │            │
│  │張）                │    │        │            │
├─┼──────────┼──┼────┤            │
│五│行動電話SIM 卡      │1張 │陳姿  │            │
├─┼──────────┼──┼────┤            │
│六│行動電話SIM 卡      │2張 │鄭燦榮  │            │
├─┼──────────┼──┼────┤            │
│七│電話記事本          │3本 │陳姿  │            │
└─┴──────────┴──┴────┴──────┘